【裁判字號】    90,易,3284
【裁判日期】    901031
【裁判案由】    竊盜等
【裁判全文】
臺灣板橋地方法院刑事判決                          九十年度易字第三二八四號
    公  訴  人  臺灣板橋地方法院檢察署檢察官
    被      告  乙○○
右列被告因竊盜等案件，經檢察官提起公訴（九十年度偵字第九二五八號），本院判
決如左：
    主  文
乙○○意圖為自己不法之所有，而侵占離本人所持有之物，處罰金伍佰元，如易服勞
役，以參佰元折算壹日；又竊盜，累犯，處有期徒刑捌月。
    事  實
一、乙○○曾有竊盜、違反毒品危害防制條例、詐欺、偽造文書等前科，其於民國（
    下同）八十八年間因竊盜案，經本院於八十九年三月三十日以八十八年度簡上字
    第一七八號判決有期徒刑六月確定，並於八十九年十一月十八日執行完畢。
（一）、乙○○猶不知悔改，於九十年一月間某日，行經臺北縣三重市○○路天臺廣
        場附近時，見丙○○於八十九年十二月二日某時在臺北市○○○路○段十六
        巷八號失竊之職業大貨車駕駛照、重型機車駕駛執照、行車執照各一張，甲○○於九十年一月二十三日下午五時許，在臺北縣三峽鎮○○路二七○巷三
        五弄十號前失竊之車號ＶＷ－五九四一號行車執照、保險證及駕駛執照各一
        張、螺絲起子二支、扳手一支，及馬金生於不詳時地失竊之自小客車駕駛執
        照、行車執照及保險證各一張，皆屬離本人所持有之物，竟萌生為自己不法
        所有之意圖，將之拾起後侵占入己。
（二）、另乙○○於九十年一月二十九日凌晨五時許，在臺北縣新店市○○路○段七
        四巷口前，見車號ＡＷ－九二三五號自小客車車主王信吉將汽車鑰匙置於車
        內，四下無人，遂萌生為自己不法所有之意圖，利用該鑰匙發動汽車而竊取
        之，留供己用。嗣乙○○於九十年一月三十日零時四十五分，駕駛竊得之Ａ
        Ｗ－九二三五號自小客車暫停於臺北縣新莊市○○路四一號前，經警盤檢，
        查知上情，並扣得上開證件、螺絲起子二支、扳手一支。
二、案經臺北縣警察局新莊分局報請臺灣板橋地方法院檢察署檢察官偵查起訴。
    理  由
一、侵占離本人所持有物：右揭時地侵占被害人丙○○、甲○○、馬金生失竊之證件
    及螺絲起子、扳手等情，業據被告乙○○於檢察官訊問及本院調查審理時坦承不
    諱（詳參臺灣板橋地方法院檢察署九十年度偵字第九二五八號卷第三十一頁九十
    年九月二十一日訊問筆錄、本院九十年十月十七日審判筆錄），並有被害人丙○○、甲○○、馬金生於警訊及被害人甲○○於本院調查審理時指證扣案之證件及
    贓物，為其等先前失竊之物品（詳參臺灣板橋地方法院檢察署九十年度偵字第二
    六○一號卷第七頁、第八頁九十年一月三十日警訊筆錄、第二十四頁、第二十五
    頁九十年二月五日警訊筆錄、本院九十年十月十七日審判筆錄），復有贓物認領
    保管單影本共三件、保管單影本一件、證件影本二件、照片影本一紙在卷可稽，
    堪信被告前開所為侵占離本人所持有物之犯行之不利於己自白，應與事實相符。
    雖被告於警訊及檢察官訊問時曾辯稱：扣案之證件及螺絲起子、扳手，均是友人
    陳彥昇（初供為陳勝元）寄放，渠不知是他人失竊之物云云。惟證人陳彥昇於檢
    察官訊問時否認被告所辯內容為真實（詳參臺灣板橋地方法院檢察署九十年度偵
    字第九二五八號卷第二十六頁、第二十七頁九十年九月七日訊問筆錄），且與前
    開事證有悖，不足採信。事證明確，被告侵占離本人所持有物之犯行明確。
二、竊盜：右揭時地竊取被害人王信吉所有之前開自用小客車，業據被告於檢察官訊
    問及本院調查審理時坦承不諱（詳參臺灣板橋地方法院檢察署九十年度偵字第九
    二五八號卷第三十一頁九十年九月二十一日訊問筆錄、本院九十年十月十七日審
    判筆錄），核與被害人王信吉於警訊時指證車輛遭竊一情相符（詳參同前偵查卷
    第六頁九十年一月三十日警訊筆錄），並有贓物認領保管單影本一件在卷可憑。
    堪信被告前開不利於已之自白，應與事實相符。雖被告曾於警訊及檢察官訊問時
    指稱該車係向友人陳彥昇（初稱陳勝元）借得，惟證人陳彥昇到庭否認被告所辯
    為真，且其所言與前開事實不符，無足可採。事證明確，被告竊盜犯行洵堪認定
    。
三、按被告乙○○將拾獲被害人丙○○、甲○○、馬金生失竊且離本人所持有之證件
    、螺絲起子、扳手等物侵吞供己使用，核其所為，係犯刑法第三百三十七條之侵
    占離本人所持有物罪；又被告竊取被害人王信吉所有車輛之犯行，係犯刑法第三
    百二十條第一項之竊盜罪。其所為上開侵占離本人所持有罪及竊盜罪，犯意各別
    ，行為互殊，應予分論併罰。再被告於八十八年間因竊盜案，經本院於八十九年
    三月三十日以八十八年度簡上字第一七八號判決有期徒刑六月確定，並於八十九
    年十一月十八日執行完畢，此有臺灣高等法院檢察署刑案紀錄簡覆表一件附卷可
    佐，其於前案有期徒刑執行完畢後，再犯本件竊盜之罪，為累犯，應加重其刑。
    爰分別審酌被告犯罪動機、目的、手段、對被害人造成損害程度及其犯罪後態度
    等一切情狀，各量處如主文所示之刑，並就罰金刑部分，諭知易服勞役折算標準
    。另被告雖稱扣案之螺絲起子二支與扳手一支為渠所有之物，為經被害人甲○○
    於警訊及本院調查時指認均為伊所有，參以螺絲起子、扳手與其侵占之證件同置
    於竊自被害人王信吉之自用小客車內；又被害人甲○○證稱於九十年一月二十三
    日下午五時許，失竊ＶＷ－五九四一號自用小客車，含車內放置之前開證件與螺
    絲起子、扳手等語，亦與常情相符，被告空言螺絲起子、扳手係渠所有，惟無證
    據以實其說，故應以被害人甲○○所供可採，併此敘明。
據上論斷，應依刑事訴訟法第二百九十九條第一項前段，刑法第三百二十條第一項、
第三百三十七條、第四十七條、第四十二條第二項，罰金罰鍰提高標準條例第一條前
段、第二條，判決如主文。
本案經檢察官鄧媛到庭執行職務
中    華    民    國      九十        年      十      月    三十一    日
                                      臺灣板橋地方法院刑事第二庭
                                          法  官   高    玉    舜
右正本證明與原本無異。
如不服本判決，應於判決送達後十日內，向本院提出上訴狀。
                                          書記官   田    世    杰
中    華    民    國      九十        年      十      月    三十一    日
附錄本案論罪科刑法條全文：
中華民國刑法第三百二十條 (普通竊盜罪、竊佔罪)
意圖為自己或第三人不法之所有，而竊取他人之動產者，為竊盜罪，處五年以下有期
徒刑、拘役或五百元以下罰金。
意圖為自己或第三人不法之利益，而竊佔他人之不動產者，依前項之規定處斷。
前二項之未遂犯罰之。
中華民國刑法第三百三十七條 (侵占遺失物罪)
意圖為自己或第三人不法之所有，而侵占遺失物、漂流物或其他離本人所持有之物者
，處五百元以下罰金。


司法院資訊處製作；財團法人民間司法改革基金會備份。
